臺灣基隆地方法院刑事判決　
110年度金訴字第139號
公  訴  人  臺灣基隆地方檢察署檢察官
被      告  鄭中翔


選任辯護人  王聖傑律師
            廖智偉律師
上列被告因違反洗錢防制法等案件，經檢察官提起公訴（110年
度偵字第1593號、110年度偵字第1971號、110年度偵字第2120號
、110年度偵字第3530號、110年度偵字第3531號、110年度偵字
第3700號、110年度偵字第4313號、110年度偵字第4853號、110
年度偵字第4868號、110年度偵字第4869號）及移送併案審理(臺
灣基隆地方檢察署110年度偵字第6041號、110年度偵字第6081號
)，嗣被告於本院準備程序中就被訴事實為有罪之陳述，本院合
議庭裁定由受命法官獨任進行簡式審判程序，並判決如下：
    主  文
鄭中翔幫助犯洗錢防制法第十四條第一項之洗錢罪，處有期徒刑
2月，併科罰金新臺幣3萬元，罰金如易服勞役，以新臺幣1千元
折算1日。緩刑5年，並應履行本院110年度附民移調字第236號、
110年度附民移調字第253號調解筆錄。
    事實及理由
一、犯罪事實：
　　鄭中翔與江冠賢為高職同學，江冠賢於民國109年12月11日
    ，以提供金融帳戶協助避稅可賺取每月新臺幣(下同)3萬元
    報酬之說詞，向鄭中翔承租金融帳戶，而鄭中翔可預見將金
    融帳戶交予他人使用，可能淪為他人從事詐欺取財犯罪或隱
    匿該犯罪所得去向之工具，仍基於幫助詐欺取財及幫助洗錢
    之不確定故意，依照鄭中翔指示更改名下台新商業銀行帳號
    00000000000000號帳戶(下稱本案台新帳戶)之提款卡密碼、
    網路銀行帳號密碼及設定約定轉帳帳號後，於109年12月22
    日晚間10時7分許，在臺北市○○區○○路00巷00號，將本案台
    新銀行帳戶之存摺及提款卡交予江冠賢，江冠賢再於109年1
    2月23日凌晨某時，以客運寄送予臉書帳號暱稱為「李睿心
    」之人。嗣「李睿心」取得本案台新帳戶資料，即於109年1
    2月23日，以加值投資外幣、虛擬貨幣或繳交投資稅款、保
    證金、手續費為幌子，誘騙附表所示之「詐欺對象」，於附
    表所示「轉入時間」，將附表所示「轉入金額」匯款至本案
    台新帳戶，「李睿心」再使用本案台新帳戶網路銀行將上開
    「轉入金額」轉出或兼以提款卡提領之，以此方式隱匿詐欺
    取財犯罪所得之去向(江冠賢所涉詐欺取財及洗錢罪嫌，本
    院另行審判)。
二、證據名稱：
　㈠被告鄭中翔於本院準備程序及審理時之自白。
　㈡109年12月22日臺北市○○區○○路00巷00號監視錄影截圖。
　㈢檢察官110年8月30日勘驗筆錄及同案被告江冠賢手機內Messe
    nger通訊紀錄截圖(通訊對象：鄭中翔)。
　㈣被告鄭中翔提出之LINE通訊紀錄截圖(通訊對象：江冠賢)。
　㈤被告鄭中翔申辦之本案台新帳戶基本資料及資金往來明細。
　㈥告訴人蔡庭瑋於警詢時之指訴及其提出之通訊紀錄、轉帳明
    細截圖。
　㈦告訴人洪嘉臨於警詢時之指訴及其提出之通訊紀錄、轉帳明
    細截圖。
　㈧告訴人陳香君於警詢時之指訴及其提出之通訊紀錄、轉帳明
    細截圖。
　㈨告訴人陳綵瀅於警詢時之指訴及其提出之通訊紀錄、轉帳明
    細截圖。
　㈩告訴人黃雅婷於警詢時之指訴及其提出之通訊紀錄、轉帳明
    細截圖。
　告訴人莊雅雯於警詢時之指訴及其提出之中國信託銀行存款
    交易明細。
　告訴人解雅蘋於警詢時之指訴及其提出之通訊紀錄、轉帳明
    細截圖。
　告訴人黃麗娜於警詢時之指訴及其提出之通訊紀錄截圖、郵
    局帳戶交易明細。
　告訴人張雅惠於警詢時之指訴及其提出之通訊紀錄、轉帳明
    細截圖。
　被害人李佳駿於警詢時之指訴及其提出之手機應用程式充值
    紀錄、渣打國際商業銀行存摺影本。
　告訴人杜佳蕙於警詢時之指訴及其提出之通訊紀錄截圖、國
    泰世華銀行帳戶交易明細。
　告訴人陳品妤於警詢時之指訴及其提出之通訊紀錄、轉帳明
    細截圖。　　　　
三、論罪科刑：
　㈠被告鄭中翔將本案台新帳戶交予同案被告江冠賢，供不詳之
    人用以提轉詐欺取財犯罪所得款項，使偵查機關難以查知贓
    款流向而隱匿特定犯罪所得之去向，然被告鄭中翔並未參與
    詐欺取財罪及洗錢罪之構成要件行為，且無證據證明被告鄭
    中翔主觀上有與同案被告江冠賢或「李睿心」共同犯罪之犯
    意聯絡，自應認被告鄭中翔係基於幫助之意思提供本案台新
    帳戶，核屬幫助犯。是被告鄭中翔所為，係犯刑法第30條第
    1項前段、第339條第1項之幫助詐欺取財罪及刑法第30條第1
    項前段、洗錢防制法第14條第1項之幫助洗錢罪。被告鄭中
    翔以一行為同時觸犯上開二罪名，且侵害附表所示數個「詐
    騙對象」之財產法益，為想像競合犯，依刑法第55條規定，
    僅從一重論以幫助洗錢罪。
  ㈡洗錢防制法第16條第2項規定：「犯前二條之罪，在偵查或審
    判中自白者，減輕其刑」，被告鄭中翔於本院審理時對於所
    犯同法第14條第1項之罪自白不諱，依首開規定，應予減輕
    其刑。又被告鄭中翔為幫助犯，且其提供之金融帳戶僅係「
    李睿心」收領詐欺犯罪所得款項之工具，可替代性高，對於
    實現犯罪結果之助力有限，爰依刑法第30條第2項規定遞減
    輕其刑。
  ㈢本院審酌被告鄭中翔因貪圖自身利益，貿然將金融帳戶出租
    予不詳之人使用，供他人用以收領詐欺犯罪所得之款項而隱
    匿身分，增加偵查機關查緝詐欺行為人及附表所示「詐騙對
    象」求償之困難性，犯罪所生之損害不輕；惟被告鄭中翔係
    基於不確定故意而為本案犯行，主觀惡性較為輕微，且被告
    鄭中翔已坦承犯罪，並在本院與告訴人蔡庭瑋、洪嘉臨、陳
    綵瀅、黃雅婷、張雅惠、杜佳蕙、陳品妤調解成立(告訴人
    陳香君、解雅蘋及被害人李佳駿均放棄求償)，總計賠償金
    額已高達50萬餘元，此有本院110年度附民移調字第236號、
    110年度附民移調字第253號調解筆錄可以證明，犯後態度良
    好；兼衡本案台新帳戶於109年12月24日即遭通報警示，供
    犯罪使用之期間甚為短暫，然轉入該帳戶之款項已達數10筆
    ，暨被告鄭中翔之智識程度及生活狀況等一切情狀，量處如
    主文所示之刑，併諭知罰金易服勞役之折算標準。　　
　㈣被告鄭中翔前未曾因故意犯罪而受有期徒刑以上刑之宣告，
    素行良好，此經本院核閱臺灣高等法院被告前案紀錄表屬實
    ，衡酌被告鄭中翔係因一時失慮始觸犯本案罪名，犯後已知
    坦承犯行及竭力分期賠償因本案犯罪所生之損害，堪信被告
    鄭中翔經此偵審程序及刑之宣告，已能知所警惕及妥適運用
    自身金融帳戶，故對被告鄭中翔所宣告之刑以暫不執行為適
    當，爰依刑法第74條第1項第1款、第2項第3款規定，對被告
    鄭中翔宣告緩刑5年，並命被告鄭中翔履行本院110年度附民
    移調字第236號、110年度附民移調字第253號調解筆錄內容
    ，以保障前述已到場調解之告訴人得以受償。　
據上論斷，應依刑事訴訟法第273條之第1項、第299條第1項前段
、第310條之2、第454條第2項，判決如主文。
本案經檢察官劉星汝提起公訴，檢察官陳怡龍、陳淑玲移送併案
審理，檢察官陳宜愔到庭執行職務。
中　　華　　民　　國　　110 　年　　11　　月　　9 　　日
                  刑事第五庭  法　官　陳怡安
以上正本證明與原本無異。
如不服本判決應於收受送達後20日內向本院提出上訴書狀，並應
敘述具體理由；其未敘述上訴理由者，應於上訴期間屆滿後20日
內向本院補提理由書（均須按他造當事人之人數附繕）「切勿逕
送上級法院」。
中　　華　　民　　國　　110 　年　　11　　月　　9 　　日
                              書記官　洪福基
附錄本案論罪科刑法條全文：
中華民國刑法第30條
（幫助犯及其處罰）
幫助他人實行犯罪行為者，為幫助犯。雖他人不知幫助之情者，
亦同。
幫助犯之處罰，得按正犯之刑減輕之。
中華民國刑法第339條
（普通詐欺罪）
意圖為自己或第三人不法之所有，以詐術使人將本人或第三人之
物交付者，處5年以下有期徒刑、拘役或科或併科50萬元以下罰
金。
以前項方法得財產上不法之利益或使第三人得之者，亦同。
前二項之未遂犯罰之。
洗錢防制法第14條
有第二條各款所列洗錢行為者，處7年以下有期徒刑，併科新臺
幣5百萬元以下罰金。
前項之未遂犯罰之。
前二項情形，不得科以超過其特定犯罪所定最重本刑之刑。